# 关联方认定

提问人：野比大雄 时间：2015-11-18 15:11:14
上市公司大股东为LP，专业管理人为GP成立的并购基金，与上市公司是否构成关联方？

回答人：chenyiwei
要看大股东对该并购基金有无控制、共同控制或重大影响。如果该GP属于代理人，则作为LP的大股东将对该基金拥有实质控制（至少是重大影响），这样该基金及该基金所控制的被投资企业就是上市公司的关联方。

提问人：复制忍者卡卡西 时间：2015-12-14 09:50:00
请教陈版一个问题，上市公司作为LP投资有限合伙企业，占比份额超过90%以上，普通合伙人出资占比不足10%，有没有极端可能下，LP不合并有限合伙企业，也不会产生重大影响，只用可供出售金融资产核算的特殊情形呢？多谢。

回答人：chenyiwei
难度不小。如果GP承诺保证LP的本金安全和获得保底收益，则可能出现你说的情况。这时LP的投资本质上是债权性质的。

提问人：木叶白牙 时间：2015-12-28 23:49:44
老师您好： 准则讲解中提到构成关联方的情形中“(十)该企业主要投资者个人、关键管理人员或与其关系密切的家庭成员控制、共同控制或施加重大影响的其他企业。”不构成关联方的情形中“（四）受同一方重大影响的企业之间不构成关联方。”两个如何区分？

回答人：chenyiwei
这是因为《讲解 2010 》只是部分引入了 2009 年修改后的IAS 24规定（如同受一方重大影响的两方不构成关联方）而其他地方未修改所导致的矛盾。
看一下 2009 年修订后IAS 24的原文：
A related party is a person or entity that is related to the entity that is preparing its financial statements (in this Standard referred to as the ‘reporting entity’).
(a) A person or a close member of that person’s family is related to a reporting entity if that person: (i) has control or joint control of the reporting entity; (ii) has significant influence over the reporting entity; or (iii) is a member of the key management personnel of the reporting entity or of a parent of the reporting entity. (b) An entity is related to a reporting entity if any of the following conditions applies: (i) The entity and the reporting entity are members of the same group (which means that each parent, subsidiary and fellow subsidiary is related to the others). (ii) One entity is an associate or joint venture of the other entity (or an associate or joint venture of a member of a group of which the other entity is a member). (iii) Both entities are joint ventures of the same third party. (iv) One entity is a joint venture of a third entity and the other entity is an associate of the third entity. (v) The entity is a post-employment benefit plan for the benefit of employees of either the reporting entity or an entity related to the reporting entity. If the reporting entity is itself such a plan, the sponsoring employers are also related to the reporting entity. (vi) The entity is controlled or jointly controlled by a person identified in (a). (vii) A person identified in (a)(i) has significant influence over the entity or is a member of the key management personnel of the entity (or of a parent of the entity). (viii) The entity, or any member of a group of which it is a part, provides key management personnel services to the reporting entity or to the parent of the reporting entity.所以，参照修订后的IAS 24，“该企业关键管理人员或与其关系密切的家庭成员施加重大影响的其他企业”不构成关联方。这与“受同一方重大影响的企业之间不构成关联方”就一致起来了。

提问人：木叶白牙 时间：2015-12-29 15:18:49
陈版您好： 是不是说该企业主要投资者个人、关键管理人员或与其关系密切的家庭成员控制、共同控制的其他企业与本企业是关联方；上述人员能够施加重大影响的其他企业与本企业不是关联方？

回答人：chenyiwei
主要投资者个人对企业也可能是控制或共同控制关系。对本企业具有控制或共同控制的主要投资者个人或与其关系密切的家庭成员可施加重大影响的的其他企业与本企业仍然是关联方。双方同受一方重大影响的不是关联方。

提问人：小青 99 时间：2016-05-30 23:20:38
陈版，那如何理解ias24这么定义关联方的思路呢？

回答人：chenyiwei
如果A对B和C都只是重大影响，则不能决定B和C的财务和经营政策（分别由其各自的控股股东主导），这样虽然能够参与决策，但不能保证B和C步调一致地按照A的利益去行动。所以B和C之间互相不是关联方。